最高法院刑事裁定                                八十七年度台抗字第四四五號
    抗告人  甲○○  男
右抗告人因違反毒品危害防制條例案件，不服台灣高等法院高雄分院中華民國八十七
年八月十五日令入戒治處所施以強制戒治之裁定（八十六年度上訴字第二五五四號）
，提起抗告，本院裁定如左：
    主  文
抗告駁回。
    理  由
一按施用第一級毒品與施用第二級毒品，乃不同之罪名，為數罪關係，本得分別繫屬
，分別裁判。本件抗告人甲○○分別施用第一級毒品及施用第二級毒品，乃一人犯數
罪，屬於刑事訴訟法第七條第一款所規定之相牽連案件，原審於合併審判時，在同一
裁定內令抗告人入戒治處所施以強制戒治一年，係將不同二罪之裁定，記載於同一裁
定書內，核先明。
二施用第一級毒品部分：
按犯毒品危害防制條例第十條之罪，經觀察、勒戒後，有繼續施用毒品之傾向者，審
判中之案件，由法院以裁定令入戒治處所施以強制戒治，其期間為一年，毒品危害防
制條例第三十五條第三款前段、第二十條第二項定有明文。本件原裁定以：抗告人甲
○○因施用第一級毒品海洛因，經原審法院於民國八十七年六月四日裁定送台灣高雄
看守所附設勒戒處所觀察、勒戒後，認有繼續施用毒品之傾向，有該勒戒處所八十七
年八月十二日高所正戒勒字第一九五七號函及經衛生醫療網支援醫師評定為「有繼續
施用毒品傾向」之證明書在卷可稽，爰依毒品危害防制條例第三十五條第三款、第二
十條第二項規定，裁定令入戒治處所施以強制戒治一年，經核於法尚無不合。抗告意
旨以：抗告人已另案在監執行一年六個月之久，早已戒除施用毒品惡習，原裁定率以
勒戒處所管理員所記載與評鑑事實不符之結果，作為裁定之依據，指摘原裁定不當，
為無理由，應予駁回。
三施用第二級毒品部分：
按不得上訴於第三審法院之案件，其第二審法院所為裁定，不得抗告。刑事訴訟法第
四百零五條定有明文。依原審法院認定之事實，抗告人甲○○自八十五年十一月間起
，至八十六年一月三十一日止，施用第二級毒品安非他命部分，係犯毒品危害防制條
例第十條第二項之罪，該罪最重本刑為有期徒刑三年，核屬刑事訴訟法第三百七十六
條第一款之案件，不得上訴於第三審法院。原審於該案件審理中，依毒品危害防制條
例第三十五條第三款、第二十條第二項規定裁定令抗告人入戒治處所施以強制戒治一
年。依前開說明，此部分即屬不得抗告。抗告人提起抗告，自非合法，併應駁回。
據上論結，應依刑事訴訟法第四百十一條前段、第四百十二條，裁定如主文。
中      華      民      國    八十七    年      十      月      八      日
                              最高法院刑事第一庭
                                  審判長法官  黃  雅  卿
                                        法官  陳  正  庸
                                        法官  陳  世  雄
                                        法官  陳  炳  煌
                                        法官  張  淳  淙
      右正本證明與原本無異
                                              書  記  官
中      華      民      國    八十七    年      十      月     十二     日
                                                                      Ｋ
